Yamls/V-pukalysht-kerny_gt-norm.yaml
Config:
  hfst:
    Gen: ../../../src/generator-gt-norm.hfst
    Morph: ../../../src/analyser-gt-norm.hfst
  xerox:
    Gen: ../../../src/generator-gt-norm.xfst
    Morph: ../../../src/analyser-gt-norm.xfst
    App: lookup

Tests:

# todo:
#  The were proofread for golden standard by Larisa Ponomareva 2019-10-22
# Then: run analyser, then correct. 


   Verb – пукалышт-керны 'to sit a little bit' / 'istua vähän' / 'посидеть': # Only the verb керны changes / Taipuu vain verbi керны / Спрягается только глагол керны.  
     пукалышт-керны+V+Inf: пукалышт-керны
     пукалышт-керны+V+Inf+PxSg2: пукалышт-керныт
     пукалышт-керны+V+Inf+Acc+PxSg2: пукалышт-кернытӧ
     пукалышт-керны+V+Inf+PxSg3: пукалышт-керныс
     пукалышт-керны+V+Inf+Acc+PxSg3: пукалышт-кернысӧ 
     пукалышт-керны+V+ConNeg+Pl: пукалышт-керӧ 
     пукалышт-керны+V+ConNeg+Sg: пукалышт-кер
     пукалышт-керны+V+Imprt+Sg2: пукалышт-кер 
     пукалышт-керны+V+Prec+Sg2: пукалышт-кер-ко
     пукалышт-керны+V+Imprt+Pl1: [пукалышт-керам, пукалышт-керамӧ, пукалышт-керамте, пукалышт-керамӧте]
     пукалышт-керны+V+Prec+Pl1: [пукалышт-керам-ко, пукалышт-керамӧ-ко] 
     пукалышт-керны+V+Imprt+Pl2: [пукалышт-керӧ, пукалышт-керӧте]
     пукалышт-керны+V+Prec+Pl2: пукалышт-керӧ-ко
     пукалышт-керны+V+Ind+Prs+Sg1: пукалышт-кера
     пукалышт-керны+V+Ind+Prs+Sg2: пукалышт-керан
     пукалышт-керны+V+Ind+Prs+Sg3: пукалышт-керӧ
     пукалышт-керны+V+Ind+Prs+Pl1: [пукалышт-керам, пукалышт-керамӧ]
     пукалышт-керны+V+Ind+Prs+Pl2: [пукалышт-керат, пукалышт-кератӧ]
     пукалышт-керны+V+Ind+Prs+Pl3: [пукалышт-керӧн, пукалышт-керӧны]
     пукалышт-керны+V+Ind+Fut+Sg1: пукалышт-кера
     пукалышт-керны+V+Ind+Fut+Sg2: пукалышт-керан
     пукалышт-керны+V+Ind+Fut+Sg3: пукалышт-керас
     пукалышт-керны+V+Ind+Fut+Pl1: [пукалышт-керам, пукалышт-керамӧ]
     пукалышт-керны+V+Ind+Fut+Pl2: [пукалышт-керат, пукалышт-кератӧ]
     пукалышт-керны+V+Ind+Fut+Pl3: пукалышт-керасӧ
     пукалышт-керны+V+Ind+Prt1+Sg1: пукалышт-кери
     пукалышт-керны+V+Ind+Prt1+Sg2: пукалышт-керин
     пукалышт-керны+V+Ind+Prt1+Sg3: пукалышт-керис
     пукалышт-керны+V+Ind+Prt1+Pl1: [пукалышт-керим, пукалышт-керимӧ]
     пукалышт-керны+V+Ind+Prt1+Pl2: [пукалышт-керит, пукалышт-керитӧ]
     пукалышт-керны+V+Ind+Prt1+Pl3: пукалышт-керисӧ
     пукалышт-керны+V+Ind+Prt2+Sg2: [пукалышт-керӧмыт, пукалышт-керӧмат]
     пукалышт-керны+V+Ind+Prt2+Sg3: [пукалышт-керӧм, пукалышт-керӧма]
     пукалышт-керны+V+Ind+Prt2+Pl2: [пукалышт-керӧмныт, пукалышт-керӧмась]
     пукалышт-керны+V+Ind+Prt2+Pl3: пукалышт-керӧмась
     пукалышт-керны+V+Inf+Comp: пукалышт-керныжык
     пукалышт-керны+V+Ind+Prs+Sg1+Comp: пукалышт-керажык
     пукалышт-керны+V+Ind+Prs+Sg2+Comp: пукалышт-керанжык
     пукалышт-керны+V+Ind+Prs+Sg3+Comp: пукалышт-керӧжык
     пукалышт-керны+V+Ind+Prs+Pl1+Comp: [пукалышт-керамжык, пукалышт-керамӧжык]
     пукалышт-керны+V+Ind+Prs+Pl2+Comp: [пукалышт-кератжык, пукалышт-кератӧжык]
     пукалышт-керны+V+Ind+Prs+Pl3+Comp: [пукалышт-керӧнжык, пукалышт-керӧныжык]
     пукалышт-керны+V+Ind+Fut+Sg1+Comp: пукалышт-керажык
     пукалышт-керны+V+Ind+Fut+Sg2+Comp: пукалышт-керанжык
     пукалышт-керны+V+Ind+Fut+Sg3+Comp: пукалышт-керасжык
     пукалышт-керны+V+Ind+Fut+Pl1+Comp: [пукалышт-керамжык, пукалышт-керамӧжык]
     пукалышт-керны+V+Ind+Fut+Pl2+Comp: [пукалышт-кератжык, пукалышт-кератӧжык]
     пукалышт-керны+V+Ind+Fut+Pl3+Comp: пукалышт-керасӧжык
     пукалышт-керны+V+Ind+Prt1+Sg1+Comp: пукалышт-керижык
     пукалышт-керны+V+Ind+Prt1+Sg2+Comp: пукалышт-керинжык
     пукалышт-керны+V+Ind+Prt1+Sg3+Comp: пукалышт-керисжык
     пукалышт-керны+V+Ind+Prt1+Pl1+Comp: [пукалышт-керимжык, пукалышт-керимӧжык]
     пукалышт-керны+V+Ind+Prt1+Pl2+Comp: [пукалышт-керитжык, пукалышт-керитӧжык]
     пукалышт-керны+V+Ind+Prt1+Pl3+Comp: пукалышт-керисӧжык
     пукалышт-керны+V+Ind+Prt2+Sg2+Comp: [пукалышт-керӧмытжык, пукалышт-керӧматжык]
     пукалышт-керны+V+Ind+Prt2+Sg3+Comp: [пукалышт-керӧмжык, пукалышт-керӧмажык]
     пукалышт-керны+V+Ind+Prt2+Pl2+Comp: [пукалышт-керӧмнытжык, пукалышт-керӧмасьжык]
     пукалышт-керны+V+Ind+Prt2+Pl3+Comp: пукалышт-керӧмасьжык
    
     пукалышт-керны+V+Der/ик+Ger+Compl: пукалышт-керик
     пукалышт-керны+V+Der/ик+Ger+Ill: пукалышт-керикӧ
     пукалышт-керны+V+Der/ик+Ger+Ill+PxSg1: пукалышт-керикам
     пукалышт-керны+V+Der/ик+Ger+Ill+PxSg2: пукалышт-керикат
     пукалышт-керны+V+Der/ик+Ger+Ill+PxSg3: пукалышт-керикас
     пукалышт-керны+V+Der/ик+Ger+Ill+PxPl1: пукалышт-кериканым
     пукалышт-керны+V+Der/ик+Ger+Ill+PxPl2: пукалышт-кериканыт
     пукалышт-керны+V+Der/ик+Ger+Ill+PxPl3: пукалышт-кериканыс
     пукалышт-керны+V+Der/ӧмӧн+Ger: пукалышт-керӧмӧн
     пукалышт-керны+V+Der/ӧмӧн+Ger+Comp: пукалышт-керӧмӧнжык  
     пукалышт-керны+V+Der/тӧдз+Ger: пукалышт-кертӧдз
     пукалышт-керны+V+Der/тӧдз+Ger+PxSg1: [пукалышт-кертӧдззам, пукалышт-кертӧдззим]
     пукалышт-керны+V+Der/тӧдз+Ger+PxSg2: [пукалышт-кертӧдззат, пукалышт-кертӧдззит]
     пукалышт-керны+V+Der/тӧдз+Ger+PxSg3: [пукалышт-кертӧдззас, пукалышт-кертӧдззис]
     пукалышт-керны+V+Der/тӧдз+Ger+PxPl1: [пукалышт-кертӧдззаным, пукалышт-кертӧдззиным]
     пукалышт-керны+V+Der/тӧдз+Ger+PxPl2: [пукалышт-кертӧдззаныт, пукалышт-кертӧдззиныт]
     пукалышт-керны+V+Der/тӧдз+Ger+PxPl3: [пукалышт-кертӧдззаныс, пукалышт-кертӧдззиныс]
     пукалышт-керны+V+Der/тӧн+Ger: пукалышт-кертӧн
     пукалышт-керны+V+Der/тӧн+Ger+PxSg1: [пукалышт-кертӧнням, пукалышт-кертӧнним]
     пукалышт-керны+V+Der/тӧн+Ger+PxSg2: [пукалышт-кертӧннят, пукалышт-кертӧннит]
     пукалышт-керны+V+Der/тӧн+Ger+PxSg3: [пукалышт-кертӧнняс, пукалышт-кертӧннис]
     пукалышт-керны+V+Der/тӧн+Ger+PxPl1: [пукалышт-кертӧнняным, пукалышт-кертӧнниным]
     пукалышт-керны+V+Der/тӧн+Ger+PxPl2: [пукалышт-кертӧнняныт, пукалышт-кертӧнниныт]
     пукалышт-керны+V+Der/тӧн+Ger+PxPl3: [пукалышт-кертӧнняныс, пукалышт-кертӧнниныс]
     пукалышт-керны+V+Der/тӧг+Car+Ger: пукалышт-кертӧг
     пукалышт-керны+V+Der/тӧг+Car+Ger+PxSg1: пукалышт-кертӧгьям
     пукалышт-керны+V+Der/тӧг+Car+Ger+PxSg2: пукалышт-кертӧгьят
     пукалышт-керны+V+Der/тӧг+Car+Ger+PxSg3: пукалышт-кертӧгьяс
     пукалышт-керны+V+Der/тӧг+Car+Ger+PxPl1: пукалышт-кертӧгьяным
     пукалышт-керны+V+Der/тӧг+Car+Ger+PxPl2: пукалышт-кертӧгьяныт
     пукалышт-керны+V+Der/тӧг+Car+Ger+PxPl3: пукалышт-кертӧгьяныс
     
     пукалышт-керны+V+Der/ӧм+PrfPrc+Sg: пукалышт-керӧм
     пукалышт-керны+V+Der/ӧм+PrfPrc+Pl: пукалышт-керӧмӧсь
     пукалышт-керны+V+Der/ись+Act+PrsPrc+Sg: пукалышт-керись
     пукалышт-керны+V+Der/ись+Act+PrsPrc+Pl: пукалышт-керисьӧсь
     пукалышт-керны+V+Der/ан+PrsPrc+Sg: пукалышт-керан
     пукалышт-керны+V+Der/ан+PrsPrc+Pl: пукалышт-керанӧсь
     пукалышт-керны+V+Der/ана+PrsPrc+Sg: пукалышт-керана
     пукалышт-керны+V+Der/ана+PrsPrc+Pl: пукалышт-керанаӧсь
     пукалышт-керны+V+Der/тӧм+PrivPrc+Sg: пукалышт-кертӧм
     пукалышт-керны+V+Der/тӧм+PrivPrc+Pl: пукалышт-кертӧмӧсь
